# 求助陈版主，长投入账价值的疑问。

提问人：liuweisheng 时间：2022-05-23 20:13:22
甲县政府下属全资子公司A/B，现将B企业无偿划转至A公司，如果满足同一控制下企业合并，A公司长投入账价值是B公司的持续计算的可辨认净资产金额还是B公司股本的金额，谢谢版主解惑。

回答人：chenyiwei
因为满足同一控制下企业合并，故A公司长投入账价值是B公司的持续计算的可辨认净资产金额（账面价值）。